臺灣高雄地方法院刑事裁定
111年度智秘聲字第11號
聲  請  人 
即  被  告  黃梅雪




代  理  人  黃福雄律師
            洪郁棻律師
            王吟吏律師
相  對  人  賴建樺律師

上列被告因聲請核發秘密保持命令案件，經檢察官提起公訴（10
5年度偵字第22514號、105年度偵字第14438號、107年度偵字第8
952號），本院裁定如下：
    主  文
相對人賴建樺律師就附表所示之證據資料，不得為實施本院108
年度智訴字第2號刑事訴訟、108年度智附民字第9號刑事附帶民
事訴訟以外之目的而使用，亦不得對未受秘密保持命令之人開示
。
    理  由
一、聲請意旨略以：聲請人黃梅雪所持有如附表所示郵件，乃擷
    取自調查局民國110年8月19日調資伍字第1104522810號函所
    附行動硬碟內之電子郵件，涉及長華電材股份有限公司、黃
    梅雪及第三人日商住礦集團間商業談判之細節，含有經營決
    策等機密。聲請人前依公訴檢察官110年11月16日110年蒞字
    12197號補充理由書意旨，聲請對告訴代理人等人核發秘密
    保持命令。並經鈞院對李宗德律師、陳佩貞律師、蔡毓貞律
    師、劉昱劭律師、江曉萱律師、許芸瑋律師、謝伯駿律師、
    楊思樺、郭鳳娟、吳非艱核發秘密保持命令（110年智秘聲
    字13號）。爰因告訴代理人稱江曉萱律師因故不克續任，而
    增列相對人賴建樺律師協助辦理鈞院108年智訴字2號、108
    年智附民字9號案件。為此，聲請對相對人賴建樺律師核發
    秘密保持命令等語。
二、按：
㈠、地方法院審理檢察官起訴之違反營業秘密法刑事案件及其附
    帶民事訴訟時，當事人或第三人就其持有之營業秘密，經釋
    明符合「一、當事人書狀之內容，記載當事人或第三人之營
    業秘密，或已調查或應調查之證據，涉及當事人或第三人之
    營業秘密。」、「二、為避免因前款之營業秘密經開示，或
    供該訴訟進行以外之目的使用，有妨害該當事人或第三人基
    於該營業秘密之事業活動之虞，致有限制其開示或使用之必
    要。」之情形者，法院得依該當事人或第三人之聲請，對他
    造當事人、代理人、輔佐人或其他訴訟關係人發秘密保持命
    令，智慧財產及商業法院組織法第3條第2款、智慧財產案件
    審理法第11條、第30條定有明文。
㈡、又智慧財產案件審理細則第21條第1項、第2項規定：「關於
    應受秘密保持命令之人，以得因本案接觸該營業秘密之人為
    限，如他造已任訴訟代理人，其代理人宜併為受秘密保持命
    令之人。」、「法院為前裁定前，得通知兩造協商確定」。
㈢、受秘密保持命令之人，就該營業秘密，不得為實施該訴訟以
    外之目的而使用之，或對未受秘密保持命令之人開示。上開
    規定，於智慧財產案件之刑事訴訟及附帶民事訴訟，準用之
　　，智慧財產案件審理法第11條第3項、第30條定有明文。
三、經查：
㈠、聲請人黃梅雪與前揭刑案之被告李宛霞、陳嵩州、夏志雄、
    林建一、蔡金保，均經起訴，涉犯營業秘密法第13條之1第1
    項第1款侵占、使用營業秘密罪及刑法第342條第1項背信罪
　　；施閔強則經起訴涉犯營業秘密法第13條之1第1項第1款擅
    自重製、使用營業秘密罪及刑法第342條第1項背信罪，現由
    本院108年智訴字第2號案件審理。
㈡、頎邦公司為前揭刑事案件告訴人，並於刑事案件起訴後，對
    黃梅雪、李宛霞、陳嵩州、夏志雄、蔡宗昇、林建一、楊孝
    武、劉尚根、蔡金保、施閔強，及渠等任職之易華公司，提
    起刑事附帶民事訴訟，現由本院108年智附民字第9號案件審
    理。　　　
㈢、理慈國際科技法律事務所賴建樺律師為上開刑事附帶民事訴
    訟案件之原告訴訟複代理人，協助處理上開刑事及附帶民事
    訴訟案件。為上開智慧財產刑事案件及附帶民事訴訟案件，
　　因閱卷而得接觸及持有上開證據資料的第三人。
四、本裁定附表所示資料，經公訴檢察官提出使用。相對人賴建
    樺律師於111年8月23日已出具書面，同意附表所示資料，於
    本案刑事及附帶民事訴訟程序核發秘密保持命令等情，有11
　　1年8月23日刑事陳報狀可佐(詳111年智秘聲字11號卷15頁）
　　。為此，應認聲請人已「釋明」附表所示資料為有限制開示
    及使用必要之營業秘密，暨經聲請人與相對人協商後，均同
    意於本案刑事及附帶民事訴訟程序核發秘密保持命令。
五、稽諸前揭說明，並為平衡兼顧聲請人等本案各方當事人權益
　　，認本件聲請經核並無不合，應予准許，依智慧財產案件審
    理法第30條、第13條第1項，裁定如主文。
中　　華　　民　　國　　111 　年　　8 　　月　　26　　日
                  刑事第十一庭  審判長法　官  莊珮吟

                                      法  官  李貞瑩

                                      法  官  洪碩垣
以上正本證明與原本無異。
不得抗告。
中　　華　　民　　國　    111　  年　 8    月　  29   日
                                      書記官 卓榮杰　　

附表：（與本院110年度智秘聲字第13號裁定之附件相同，已拷貝為KSD067光碟）  項次 證據名稱 1. 主旨為「Get Startedwith Gmail」之往來電子郵件共3封。 2. 主旨為「The plan ofhow to modified SET normal etching to be enhance new etching」之往來電子郵件共1封。 3. 主旨為「New Setproject」之電子郵件往來共24封。 4. 主旨為「explanationsof why need to speed up the new SET project」之往來電子郵件共3封。 5. 主旨為「official　proposal from CWE team regarding SET/COF」之往來電子郵件共3封。 6. 主旨為「Further  activity of new SET project」之往來電子郵件共75封。 7. 主旨為「Report to  SMM」之往來電子郵件共111封。 8. 主旨為「Meeting  agenda of Sep. 13th」之往來電子郵件共225封。 9. 主旨為「To supportof CWE team for sample making」之往來電子郵件共24封。 10. 主旨為「Enhance newET cost structure」之往來電子郵件共15封。 11. 主旨為「9/5 SMM會議的行前報告」之往來電子郵件共15封。 12. 主旨為「正在寄送電子郵件：00000000-EnhanceNew ET cost to canon」之往來電子郵件共9封。 13. 主旨為「new SETproject」之往來電子郵件共15封。 14. 主旨為「資料如附檔」之往來電子郵件共3封。 15. 主旨為「兄弟的offer」之往來電子郵件共6封。 16. 主旨為「new SET的offer」之往來電子郵件共27封。 17. 主旨為「11人小組e-mail」之往來電子郵件共9封。 18. 主旨為「員工投保清單」之往來電子郵件共63封。 19. 主旨為「mail fromEricy」之往來電子郵件共60封。 20. 主旨為「JMC獎金同意書for2014/1發放用」之往來電子郵件共39封。 21. 主旨為「Please find the attached file」之往來電子郵件共9封。 22. 主旨為「SU 啟動時程」之往來電子郵件共24封。